【裁判字號】    98,消債更,417
【裁判日期】    990226
【裁判案由】    更生
【裁判全文】
臺灣桃園地方法院民事裁定           98年度消債更字第417號
聲  請  人
即  債務人  甲○○
代  理  人  劉秀琳律師
上列當事人因消費者債務清理事件聲請更生及保全處分，本院裁
定如下：
    主  文
債務人甲○○自中華民國九十九年二月二十六日下午五時起開始
更生程序。命司法事務官進行本件更生程序。
聲請人其餘聲請駁回。
    理    由
一、按法院開始更生程序之裁定，應載明其年、月、日、時，並
    即時發生效力。次按法院裁定開始更生或清算程序後，得命
    司法事務官，進行更生或清算程序，必要時，得選任律師、
    會計師或其他適當之自然人或法人一人為監督人或管理人。
    消費者債務清理條例第45條第1 項、第16條第1 項分別定有
    明文。
二、本件聲請人即債務人聲請意旨略以：聲請人之債務狀況並不
    複雜，主要債權人僅有土地銀行之房屋抵押貸款以及良京實
    業股份有限公司（下稱良京公司）之車貸。房貸之部分已與
    土地銀行達成協商每月還款新臺幣（下同）5,053 元，惟車
    貸之部分因良京公司一再以不合理之數字與聲請人協商，終
    至協商破裂，且汽車貸款最初不過數十萬元，經良京公司將
    汽車拖走取償後，據稱尚欠約36萬元。惟良京公司以年利率
    百分之12計算迄今，本息以及違約金總計將近117 萬元。聲
    請人無車又莫名積欠鉅款，實感無奈。以聲請人目前月收入
    約24,000元至25,000元，扣除房屋貸款5,053 元、聲請人及
    女兒之必要生活支出後，聲請人預估每月約可還款8,053 元
    ，惟良京公司不願以合理之償還數額與聲請人進行協商，聲
    請人實已不能清償債務或有不能清償之虞。另聲請人無擔保
    或無優先權之債務總額未逾1,200 萬元，復未經法院裁定開
    始清算程序或宣告破產，爰聲請更生等語。
三、經查，聲請人所主張之上開事實，業據其提出財產及收入狀
    況說明書、債權人清冊、債務人清冊、存證信函、掛號回執
    、身份證影本、聲請人前置協商之資料、財政部臺灣省北區
    國稅局財產歸屬資料清單、財政部臺灣省北區國稅局96、97
    年度綜合所得稅各類所得資料清單、薪資單、勞工保險被保
    險人投保資料表、電信費收據、本院98司執字第58473 號執
    行命令、戶籍謄本、財團法人金融聯合徵信中心當事人查詢
    個人資料（信用報告）回覆書、土地謄本、存摺影本，經核
    與其陳述相符。又查，聲請人現負債總額約為2,155,205 元
    ，而資產有土地房屋各2 筆、汽車1 輛，然上開資產之價值
    低於其總負債，且聲請人之房地前於民國94年間於本院進行
    拍賣程序而無人應買，又雖聲請人自承每月約有24,000元至
    25,000元之工作收入，然其上開收入於扣除必要生活費用、
    扶養費用後所餘數額，衡諸上開債務總數，其應有不能清償
    債務之情事。此外，本件又查無聲請人有消費者債務清理條
    例第6 條第3 項、第8 條或第46條各款所定駁回更生聲請之
    事由存在，則其聲請更生，應屬有據，並依首揭規定命司法
    事務官進行本件更生程序，爰裁定如主文。
四、末按，法院就更生或清算之聲請為裁定前，得因利害關係人
    之聲請或依職權，以裁定為保全債務人財產、限制債權人對
    於債務人行使債權，及停止對於債務人財產強制執行程式之
    保全處分，消費者債務清理條例第19條第1 項第1 、2 、3
    款定有明文。另按，法院裁定開始更生程式後，對於債務人
    不得開始或繼續訴訟及強制執行程式，消費者債務清理條例
    第48條第2 項亦有明文。本件聲請人雖聲請保全處分，然揆
    諸前揭條文規定，於裁定准予更生裁定後，對於債務人之訴
    訟及強制執行程式已有明文限制，因此顯無保全必要，故聲
    請人該部分保全處分之請求，應予駁回。
中    華    民    國    99    年    2     月    26    日
                        民事第三庭  法  官  陳筱蓉
上為正本係照原本作成
本件不得抗告
本裁定已於年月日公告。
中    華    民    國    99    年    2     月    26    日
                                    書記官  蔡佩媛
備註：關於更生方案之「認可」，本院必實際依聲請人之收入、
      資產狀況詳細評估，必認為公允始予認可，非依債權總額
      打折認定，請慎提更生方案。
備註：依消費者債務清理條例第61條、第65條之規定：若債務人
      提出之更生方案未經債權人會議同意可決、亦未經法院裁
      定認可者，應開始「清算程序」。屆時債務人所有之全部
      財產均將「拍賣變價」分配予債權人；且法院得依利害關
      係人之聲請或依職權限制債務人之生活；債務人公私法上
      之資格或權利將受限，不得從事擔任某些職務或某些特定
      業務之從業人員、不得經營某些特定營業或為某些特定交
      易行為、或會喪失某些特定資格；而若查明債務人有消費
      者債務清理條例第133條、第134條各款所規定之情事（例
      如經查明債務人有因浪費、賭博或其他投機行為，致財產
      顯然減少、負擔過重債務；或普通債權人之分配額低於債
      務人聲請前二年可處分所得扣除自己及依法應受其扶養者
      所必要生活費用之數額），本院將為「不免責」之裁定。

司法院資訊處製作；財團法人民間司法改革基金會備份。
